最高法院刑事判決　　　　　　　　　　　　　　　八十六年度台上字第五一九一號
　　上訴人　乙○○
　　　　　　甲○○
右上訴人等因違反藥事法等罪案件，不服台灣高等法院中華民國八十六年六月四日第
二審判決（八十六年度上訴字第八七八號，起訴案號：台灣板橋地方法院檢察署八十
五年度偵字第八八五二號），提起上訴，本院判決如左：
    主  文
上訴駁回。
    理  由
一轉讓禁藥部分：
按刑事訴訟法第三百七十七條規定，上訴於第三審法院，非以判決違背法令為理由，
不得為之。是提起第三審上訴，應以原判決違背法令為理由，係屬法定要件。如果上
訴理由狀並未依據卷內訴訟資料，具體指摘原判決不適用何種法則或如何適用不當，
或所指摘原判決違法情事，顯與法律規定得為第三審上訴理由之違法情形，不相適合
時，均應認其上訴為違背法律上之程式，予以駁回。本件原判決認定上訴人乙○○、
甲○○分別於民國八十四年十一月、十二月間各自轉讓安非他命一次予對方，因予維
持第一審判決論處上訴人等均犯藥事法第八十三條第一項之轉讓禁藥罪刑（甲○○為
累犯），已援引第一審判決記載之事實、證據及理由，論綦詳。對於上訴人等迄原
審始否認相互轉讓安非他命，辯稱：係二人合資由甲○○出面向案外人黃心昌購買安
非他命，再分取之云云，原判決亦依甲○○及黃心昌所供就買賣安非他命之數量及價
格均出入甚大，與卷內其他事證，認上訴人等上開辯解不足採信，黃心昌所為：甲○
○向伊購買安非他命，有說過與人一起合買，未說與何人買，伊去甲○○家送貨時有
碰到乙○○等供證，亦不足為有利上訴人等之認定，詳予指駁與說明。上訴人二人此
部分之上訴意旨，並未依據卷內資料具體表明原判決之上開論斷，究竟有何違背法令
，仍執黃心昌之該供述，主張合資購買安非他命，再為單純之事實上爭執，進而指摘
原判決違法，顯與首揭法定第三審上訴理由之形式要件不符。上訴人等此部分上訴為
違背法律上之程式，均應予駁回。又此部分既為程序上之上訴駁回判決，甲○○所請
減輕其刑，自無從斟酌，併此明。
二吸用化學合成麻醉藥品部分：
按刑事訴訟法第三百七十六條所列各罪之案件，經第二審判決者，不得上訴於第三審
法院，此觀諸該條文之規定甚明。原判決維持第一審判決論處上訴人甲○○連續犯麻
醉藥品管理條例第十三條之一第二項第四款非法吸用化學合成麻醉藥品（累犯）罪刑
，駁回其在第二審上訴部分，核屬刑事訴訟法第三百七十六條第一款之案件，依首開
說明，既經第二審判決，自不得上訴於第三審法院，甲○○竟一併提起上訴，顯為法
所不許，此部分應併予駁回（乙○○吸用安非他命部分，未據上訴，已確定）。
據上論結，應依刑事訴訟法第三百九十五條前段，判決如主文。
中      華      民      國    八十六    年      八      月    二十八    日
                              最高法院刑事第二庭
                                  審判長法官  施  文  仁
                                        法官  陳  炳  煌
                                        法官  張  淳  淙
                                        法官  洪  文  章
                                        法官  林  錦  芳
      右正本證明與原本無異
                                              書  記  官
中      華      民      國    八十六    年      九      月      四      日
